臺灣高等法院臺南分院刑事判決　　　　　 96年度上易字第2號
上　訴　人　臺灣臺南地方法院檢察署檢察官
被　　　告　甲○○
上列上訴人因被告違反毒品危害防制條例案件，不服臺灣臺南地
方法院95年度易字第1309號，中華民國95年10月31日第一審判決
（起訴案號：臺灣臺南地方法院檢察署95年度毒偵字第2317號）
，提起上訴，本院判決如下：
    主  文
上訴駁回。
    理  由
一、檢察官上訴意旨略以：被告甲○○另於原審判決前基於施用
    第二級毒品安非他命之犯意，於民國95年9月4日晚上8時許
    ，在台南縣學甲鎮之某汽車旅館房間內，以將安非他命置於
    玻璃球內加熱燃燒產生燻煙，再吸食該燻煙之方式，施用第
    二級毒品安非他命。而被告此部分之犯行與原審判決認定被
    告施用安非他命之犯行有集合犯之關係，屬實質上一罪。依
    審判不可分之原則，此部分應為起訴效力所及，原審未及斟
    酌審判，難認允當等語。
二、按依刑事訴訟法第7編之1協商程序所為之科刑判決，不得上
    訴。但有第455條之4第1項第1款、第2款、第4款、第6款、
    第7款所定情形之一，或協商判決違反同條第2項之規定者，
    不在此限，刑事訴訟法第455條之10第1項定有明文。又有下
    列情形之一者，法院不得為協商判決：一、有前條第2項之
    撤銷合意或撤回協商聲請者。二、被告協商之意思非出於自
    由意志者。……四、被告所犯之罪非第455條條之2第1項所
    定得以聲請協商判決者。……六、被告有其他較重之裁判上
    一罪之犯罪事實者。七、法院認應諭知免刑或免訴、不受理
    者，同法第455條之4第1項第1款、第2款、第4款、第6款、
    第7款亦定有明文。次按協商判決之上訴，除本編有特別規
    定外，準用第三編第一章及第二章之規定。又第二審法院認
    上訴有不合法律上程式或法律上不應准許，或其上訴權已喪
    失之情形者，應以判決駁回之，刑事訴訟法第455條之10第1
    項、第455條之11第1項、第367條前段分別定有明文。
三、經查被告甲○○基於施用第2級毒品安非他命之犯意，於95
    年2月15日，在臺南縣學甲鎮天仁工商旁，以將第2級毒品安
    非他命置於吸食器內點火燒烤後吸食其煙之方式，施用第2
    級毒品安非他命。被告甲○○被訴違反毒品危害防制條例案
    件，於原判決法院行準備程序期間，檢察官聲請依協商程序
    而為判決，並經被告同意就被告上開所犯之罪行，科處有期
    徒刑7月，原審則於95年10月31日，依渠等之協商合意，以
    被告犯毒品危害防制條例第10條第2項之施用第二級毒品罪
    ，累犯，判處其有期徒刑7月等情，檢察官對原審判決不服
    提起上訴。
四、經查：
（一）本件被告所犯係毒品危害防制條例第10條第2項之施用第2
      級毒品罪，其法定刑為3年以下有期徒刑，是以此罪名為
      刑事訴訟法第455條之2第1項所定得以聲請協商判決之罪
      （即非為死刑、無期徒刑、最輕本刑3年以上有期徒刑之
      罪或高等法院管轄第一審案件），經檢察官聲請與被告認
      罪協商，檢察官與被告達成協商合意，被告願受有期徒刑
      7月之宣告，由檢察官聲請原審法院改依協商程序判決，
      並於95年10月31日於協商合意範圍內判處被告有期徒刑7
      月在案等情，有原審95年5月18日準備程序筆錄可參（原
      審卷第13、14頁）。是本案並無刑事訴訟法第455條之4第
      1項第1款、第4款、第6款、第7款以及第2項所規定不得為
      協商判決之情形。
（二）又查，被告於原審95年10月31日之協商程序中亦供述：與
      檢察官達成協商合意是出於自由意志等語（原審卷第14頁
      ），足見被告為本件認罪協商，確係基於自由意志所為，
      是以亦無刑事訴訟法第455條之4第1項第2款所定被告協商
      之意思非出於自由意志之情事。
（三）再查，原審法院於協商程序中，除告知被告所認罪之罪名
      為毒品危害防制條例第10條第2項之施用第2級毒品罪，及
      該罪之法定刑以外，並訊問被告後，復經原審合議庭認為
      適當，同意由受命法官獨任進行協商程序判決，復告知被
      告如適用協商程序判決，將喪失受法院依通常訴訟程序公
      開審判之權利、保持緘默之權利、與證人對質或詰問證人
      之權利；且協商判決除有刑事訴訟法第455條之4第1項第1
      款、第2款、第4款、第6款、第7款等情形之一，或違反同
      條第2項之規定者外，不得上訴等情，有原審95年10月31
      日準備程序筆錄足稽（原審卷第13頁）。
（四）上訴意旨固認被告另於95年9月4日晚上8時許，在台南縣
      學甲鎮之某汽車旅館房間內，施用第2級毒品安非他命，
      涉犯施用第2級毒品犯行，因認此部份與本案屬集合犯之
      一罪關係。經查檢察官上訴所指被告施用第2級毒品之行
      為，與本案之犯行，其時、空關係並未密切，應屬另行起
      意為之，非屬集合犯之1罪關係，且如前述，本件並無刑
      事訴訟法第455條之10第1項但書規定之情形，本件上訴為
      不合法，應予駁回。
五、綜上所述，原審所為之協商判決並無刑事訴訟法第455條之4
    第1項第1款、第2款、第4款、第6款、第7款所定情形之一，
    或違反同條第2項之規定者，揆諸前揭規定，本件經原審法
    院判決後，即屬不得上訴之案件。上訴人對於不得上訴之案
    件，而提本件上訴，其上訴程序顯不合法，且不得補正，揆
    諸首開說明，應依法以判決駁回，並不經言詞辯論為之。
六、據上論斷，應依刑事訴訟法第455條之11第1項、第367條、
    第372條，判決如主文。
中　　華　　民　　國　　96　　年　　1　　 月　　31　　日
                  刑事第四庭  審判長法　官  吳志誠
                                    法　官  林勝木
                                    法　官  羅心芳
以上正本證明與原本無異。
不得上訴。
　　　　　　　　　　　　　　　　　　書記官  蔡振豐
中　　華　　民　　國　　96　　年　　1 　　月　　31　　日
